【裁判字號】    90,聲,1363
【裁判日期】    901102
【裁判案由】    
【裁判全文】
臺灣嘉義地方法院民事裁定  九十年聲字第一三六三號
    聲  請  人  中國信託商業銀行股份有限公司
    法定代理人  丙○○
    送達代收人  甲○○
    相  對  人  乙○○
右當事人間聲請返還擔保金事件，本院裁定如左：
    主      文
聲請駁回。
聲請程序費用由聲請人負擔。
    理      由
一、聲請意旨略以：聲請人與相對人間返還借款事件，聲請人依鈞院八十九年度聲字
    第一一九五號民事裁定，以八十九年度存字第一三００號提存台灣中小企業銀行
    八十八年第三期金融債券，面額新台幣壹拾萬元券一張，共計壹拾萬元，嗣因前
    開事件業經鈞院八十八年度執字第五二八四號執行終結，聲請人已定二十日以上
    期間催告相對人行使權利，惟其迄未行使，爰依民事訴訟法第一百零四條第一項
    之規定，聲請返還擔保金等語。
二、按返還擔保金，依民事訴訟法第一百零六條準用同法第一百零四條之規定，須符
    合：（１）應供擔保之原因消滅者；（２）訴訟終結後供擔保人證明已定二十日
    以上之期間催告受擔保利益人行使權利而未行使者之要件，法院始得裁定返還擔
    保金。而所謂訴訟終結，在因假扣押供擔保之情形，該擔保係為保障受擔保利益
    人因不當假扣押所受損害而設，倘執行法院已依假扣押裁定實施假扣押之執行，
    則在執行法院撤銷其執行程序前，受擔保利益人所受損害仍可能繼續發生，損害
    額既未確定，自無強令其行使權利之理，是依民事訴訟法第一百零六條準用同法
    第一百零四條第一項第二款規定，聲請以裁定返還其假扣押擔保金，必待假扣押
    之執行程序已撤銷，始得請與民事訴訟法第一百零四條第一項第二款所定之「訴
    訟終結」相當。
三、經查，聲請人主張之事實，固據其提出變換提存物裁定、提存書、存證信函暨回
    證各一件為證。惟經本院調取本院八十八年度全字第七三七號假扣押、八十八年
    度執全字第六四三號假扣押執行、八十九年度聲字第一一九五號變換提存物、八
    十九年度存字第一三００號擔保提存、八十八年度執字第五二八四號債務執行等
    案卷審核結果，本件假扣押執行事件，業經本院於八十八年七月二十九日囑託嘉
    義縣大林地政事務所，就相對人所有坐落嘉義縣民雄鄉○○○段六一六之八、六
    一六之三二、六一八號土地查封在案，迄未撤銷查封；而本院八十八年度執字第
    五二八四號債務執行事件，則係就相對人所有坐落嘉義市○區○○○段中興小段
    三五號及其上二一五號實施拍賣，與本件假扣押查封之標的顯不相符。是本件假
    扣押裁定既未經撤銷，聲請人亦未撤回假扣押執行，假扣押應供擔保原因顯未消
    滅，依上開說明，亦與民事訴訟法第一百零四條第一項第二款所定之訴訟終結不
    符，是聲請人之聲請為無理由，應予駁回。
四、依民事訴訟法第九十五條、第七十八條裁定如主文。
中      華      民      國    九十      年     十一      月     二      日
~B臺灣嘉義地方法院民事第二庭
~B    法  官  羅秀緞
右為正本係照原本作成。
如對本裁定抗告應於送達後十日內向本院提出抗告狀。
中      華      民      國    九十      年     十一      月    十二     日
~B    書記官  沈秀鈴


司法院資訊處製作；財團法人民間司法改革基金會備份。
